【裁判字號】    99,重訴,5
【裁判日期】    990721
【裁判案由】    請求撤銷所有權移轉登記等
【裁判全文】
臺灣臺南地方法院民事判決               99年度重訴字第5號
原      告  第一商業銀行股份有限公司
法定代理人  丁○○
訴訟代理人  許世烜律師
複  代理人  許安德利律師
            黃郁蘋律師
被      告  丙○○
            乙○○
            甲○○
上  三  人
訴訟代理人  陳文忠律師
            蔡青芬律師
上列當事人間請求撤銷所有權移轉登記等事件，經本院於民國99
年7月7日言詞辯論終結，判決如下：
    主      文
原告之訴駁回。
訴訟費用由原告負擔。
    事實及理由
壹、按法定代理人之代理權消滅者，訴訟程序在有法定代理人或
    取得訴訟能力之本人，承受其訴訟以前當然停止。但有訴訟
    代理人時，不適用之，民事訴訟法第170條、第173條分別定
    有明文。查本件原告第一商業銀行股份有限公司之法定代理
    人於民國99年5月17日由陳裕璋變更為丁○○，業據原告提
    出該行99年5月18日一董會字第16753號函1份為證，堪認屬
    實，又丁○○已依法於99年6月30日具狀向本院聲明承受訴
    訟，並由本院送達繕本予被告，是本件訴訟原告之法定代理
    人已由丁○○承受訴訟，合先敘明。
貳、原告起訴主張：
一、緣訴外人合一工業有限公司（以下稱合一公司）在97年7月1
    0日邀同被告丙○○為合一公司與原告間債務之連帶保證人
    。合一公司在97年10月16日及22日依其與原告所立「金融交
    易總約定書」之約定，以口頭申請交易方式，陸續向原告申
    請匯率選擇權交易4筆，共計美金370萬元，約定到期時以日
    幣（JPY）差額交割。前開匯率選擇權交易4筆分別於97年12
    月18日及19日到期，決價差額為日幣（JPY）75,462,500元
    ，訴外人合一公司違約，未履行交割，原告乃依約定於97年
    12月22日及24日逕行結清，經以合一公司所提供之擔保品（
    美金333,474.03元及日幣1,500萬元，合計日幣45,012,663
    元抵償後，尚不足日幣30,449,837元。再者，合一公司自同
    年10月1日起陸續向原告借款美金2,749,520.91元，合一公
    司就前開美金借款僅繳息至98年5月25日，嗣後即未再繳息
    及清償本金，該美金借款合一公司現尚積欠原告美金1,725,
    550元。被告丙○○既為合一公司之連帶保證人，其全部財
    產均為債權人之擔保，但被告丙○○卻於97年12月18日將所
    有附表一所示不動產移轉給被告乙○○，在同年月15日將其
    所有附表二所示不動產移轉給被告甲○○，該移轉行為顯侵
    害債權人之權利。
二、被告丙○○與被告乙○○、甲○○就系爭不動產買賣之資金
    往來顯有不合理之處，茲原告主張以下被告間之資金往來，
    並非真實買賣價金交付，即被告間未有下列之價金交付：
（一）被告乙○○與被告丙○○間資金流程如下：
（１）97.12.8被告乙○○以兆豐商銀戶頭匯款新台幣（下未記
      載幣別者為新台幣）300萬元至被告丙○○台灣中小企銀
      戶頭。被告丙○○以現金支領方式自其台灣中小企銀戶頭
      將300萬元全部領出。
（２）97.12.11被告乙○○以元大商銀戶頭匯款l,032,898元至
      被告丙○○華南商銀戶頭。被告丙○○以現金支領方式自
      華南商銀提領50萬元。
（３）97.12.12被告丙○○再以現金提領方式自華南商銀分別提
      領232,000元與30萬元。【註：被告丙○○二日共計提領1
      ,032,000元】
（二）被告甲○○與被告丙○○間資金流程如下：
（１）97.12.10被告甲○○聯邦商銀戶頭存入現金40萬元。被告
      甲○○上海商銀戶頭存入現金32萬元。被告甲○○自聯邦
      商銀戶頭匯款50萬元至被告丙○○京城銀行戶頭。被告丙○○以現金提領方式自京城銀行戶頭領出50萬元。
（２）97.12.12被告甲○○聯邦銀行戶頭存入現金30萬元。被告
      甲○○上海商銀戶頭存入現金88萬元。被告甲○○以上海
      商銀戶頭匯款100萬元至被告丙○○京城商銀戶頭。
（３）97.12.15被告丙○○以現金提領方式自京城商銀戶頭提出
      70萬元。
（４）97.12.16被告甲○○以聯邦銀行戶頭匯款50萬元至被告丙○○京城商銀戶頭。被告丙○○以現金提領方式自京城商
      銀戶頭領出30萬元。【註：被告丙○○二日共計提領100
      萬元】
（５）97.12.18被告丙○○以現金提領方式自京城商銀戶頭領出
      50萬元。
（三）依上海商業儲蓄銀行東台南分行覆函鈞院被告甲○○所有
      之戶頭（帳號：00000000000000）交易明細紀錄可知，該
      戶頭在97年12月10日與12日分別有現金32萬元與88萬元存
      入；而在同年月12日被告甲○○即以該帳戶匯款100萬元
      予被告丙○○。然該戶頭在97年12月10日前餘額僅有10,5
      54元，且該帳戶已長期未使用，何以突然有現金存款至該
      帳戶，再以該戶頭匯款與丙○○？被告甲○○既在97年12
      月10日及12日均有存款交易，且該存入款項均立即轉匯予
      被告丙○○，倘該資金確為被告甲○○所有，其何以需利
      用不同戶頭為轉帳交易？又被告甲○○雖一再主張其在台
      商紡織公司印尼廠擔任業務經理，有足夠之資力可支付買
      賣土地之價金，惟其迄今仍未提出其任職證明，亦未說明
      其所存入之現金係自何處領出？
（四）且自上述交易流程可知，被告丙○○在被告乙○○與甲○○將款項匯入其戶頭後，隨即將該款項以現金方式領出，
      此種資金運用方式顯與常情相違；又依被告丙○○之稅務
      電子閘門財產所得調件明細表，可知被告丙○○有相當之
      資力，毋庸出賣資產，且被告丙○○提出之買賣契約所載
      價金，均以公告現值為交易價格，顯與一般交易常態不符
      ；再者被告間知悉利用銀行之「匯款」、「轉帳」之交易
      來取得支付價金之證據形式，但匯款、轉帳入丙○○之帳
      戶後，旋即全部以現金領出，顯係故意讓法院追查該資金
      之流向發生困難。
（五）依民事訴訟法第195條規定：「當事人就其提出之事實，
      應為真實及完全之陳述」、「當事人對於他造提出之事實
      及證據，應為陳述」；另按同法第342條亦有他造當事人
      協力調查義務之規定，得聲請命他造當事人提出文書；同
      條第2項更規定：「前項第一款及第三款所列事項之表明
      顯有困難時，法院得命他造為必要之協助」；同法第282
      條之l又規定：「當事人因妨礙他造使用，故意將證據滅
      失、隱匿或致礙難使用者，法院得審酌情形認他造關於證
      據之主張或依該證據應證之事實為真實。」，如前所述，
      被告丙○○均能提出被告乙○○及甲○○二人匯款予伊之
      銀行匯款、轉帳之文書，但該款項進入丙○○之帳戶後，
      旋即再以現金提領之方式領出，原告乃主張此係虛偽之資
      金往來，僅有支付金錢之形式。雖原告應負舉證責任，但
      金錢、存摺、資金之流向以及相關文書，均為被告丙○○
      所掌握及執有，強求原告舉證，顯有困難，參酌最高法院
      98年度台上字第391號判決意旨所闡釋之當事人真實及完
      全陳述之義務，以及民事訴訟法當事人協力調查義務之規
      定，原告得主張被告丙○○應就全部資金往來為真實及完
      全之主張，並提出資金流向之相關文書；然被告丙○○迄
      今均未提出資金流向之相關文件，造成原告舉證之困難，
      故依民事訴訟法第282條之1之規定，請鈞院據此認定原告
      主張被告丙○○與乙○○、甲○○間就系爭不動產所為移
      轉係「無償」移轉之事實為真實。
（六）綜上，若非被告丙○○與乙○○間之交易為非真實之交易
      ，根本不必立即將款項取出，且甘冒鉅額現金被竊盜、遺
      失之風險，而以現金提領之方式將全部款項領出，更可徵
      被告丙○○與被告乙○○、甲○○間所主張之買賣價金交
      付予被告丙○○之事實，不可採信。
三、被告訴訟代理人在99年5月17日開庭時雖辯稱系爭不動產買
    賣係在97年12月15日與18日即已做成，而訴外人合一公司係
    在98年5月25日才不正常繳息，系爭不動產買賣並未有害於
    原告之債權云云，惟查：訴外人合一公司在97年10月16日及
    22日所申請之4筆匯率選擇權已在同年12月18日、19日到期
    ，訴外人合一公司違約，未履行交割，原告逕行結清並以合
    一公司所提供之擔保品（美金333,447.03元及日幣15,000,0
    00元，合計日幣45,012,663元）抵償後，尚不足日幣30,449
    ,837元，更可證被告丙○○係有脫產之意圖而為本件土地移
    轉之行為。
四、再按民法第244條之規定：「債務人所為之無償行為，有害
    及債權者，債權人得聲請法院撤銷」、「債務人所為之有償
    行為，於行為時明知有損害於債權人之權利者，以受益人於
    受益時亦知其情事者為限，債權人得聲請法院撤銷之」、「
    債權人依第一項或第二項之規定聲請法院撤銷時，得並聲請
    命受益人或轉得人回復原狀。」，被告丙○○、乙○○與甲○○雖已提出支付價款之資金流程，但就被告丙○○將價金
    領取後之金錢流向未能真實、完全陳述，未盡訴訟當事人協
    力調查義務，應認其所有權移轉係「無償」；況查，被告乙○○為被告丙○○之大姊，被告甲○○與被告丙○○係鄰居
    ，雙方接觸頻繁，均無不知被告丙○○對原告負有連帶保證
    債務之理，故被告丙○○顯然於行為時明知有損害於原告之
    權利，且被告乙○○與甲○○於受益時亦知其情事。
五、並聲明：
（一）被告丙○○與乙○○間，於97年12月8日就附表一所示不
      動產所為贈與或買賣債權行為及97年12月18日以買賣為原
      因之所有權移轉物權行為，均應予撤銷；被告乙○○應將
      附表一所示不動產，於97年12月18日以買賣為原因之所有
      權移轉登記予以塗銷。
（二）被告丙○○與甲○○間，於97年12月10日就附表二所示不
      動產所為贈與或買賣債權行為及97年12月15日以買賣為原
      因之所有權移轉物權行為，均應予撤銷；被告甲○○應將
      附表二所示不動產，於97年12月15日以買賣為原因之所有
      權移轉登記予以塗銷。
參、被告則以：
一、原告起訴主張其於97年12月22日及24日逕行結清合一公司之
    申請匯率選擇權交易日幣差額交割，合一公司尚欠原告日幣
    30,449,837元，又合一公司自97年10月1日起陸續向原告借
    款美金2,749,520.91元，繳息至98年5月25日，尚積欠原告
    美金2,679,345.92元，惟被告近日收到鈞院99年度司促字第
    8856號支付命令，其上記載合一公司積欠原告之美金僅有1,
    725,550元（另有關日幣金額部分與原告起訴狀相符），可
    見合一公司自借款後至原告聲請核發支付命令止，仍陸續清
    償借款中，被告丙○○僅係合一公司股東之一，對於合一公
    司之債務並不清楚，且原告對於合一公司之債權金額係於99
    年4月23日才經由鈞院核發支付命令確認，被告丙○○於97
    年12月間出售系爭不動產之行為，實難認於行為時明知有損
    害於債權人之權利，被告應無詐害債權可言。
二、被告乙○○係於97年12月5日與被告丙○○就附表一所載之
    不動產訂立不動產買賣合約書，雙方約定買賣價金561萬元
    ，被告乙○○於97年12月8日給付被告丙○○300萬元，於97
    年12月11日給付被告丙○○1,032,898元，於97年12月12日
    以剩餘之尾款1,577,102元代被告丙○○繳交土地增值稅。
    被告乙○○給付予被告丙○○之買賣價金，係由自己之定存
    單解約而來，均係自有資金，非被告丙○○所貸與或提供擔
    保向他人借得者，且本件買賣亦經國稅局出具非屬贈與財產
    同意移轉證明書。被告乙○○本即有相當資力，又長期任職
    於電信局，累積不少積蓄，原告若主張被告乙○○購買不動
    產之資金來自被告丙○○，自應由原告負舉證責任。被告乙○○與被告丙○○雖為姊弟，屬二親等以內親屬，惟其二人
    間就附表一所載之不動產確實有實際之買賣關係，其二人間
    就該不動產之買賣移轉過戶登記，應屬有償行為，非無償贈
    與，且被告乙○○向被告丙○○買受前開不動產時，並不知
    被告丙○○有積欠原告債務之情事，亦不知被告丙○○出售
    不動產之行為有損害於原告之權利，原告請求撤銷被告丙○○與被告乙○○間之買賣債權行為及所有權移轉登記，顯無
    理由。
三、被告甲○○係於97年12月9日與被告丙○○就附表二所載之
    不動產訂立不動產買賣合約書，雙方約定買賣價金200萬元
    ，被告甲○○於97年12月10日給付被告丙○○50萬元，97年
    12月12日給付100萬元，97年12月16日給付50萬元。被告甲○○長期擔任台商紡織公司在印尼廠之業務經理，多年來已
    累積不少積蓄，其係有資力之人，其向被告丙○○購買不動
    產之資金，均來自自己之積蓄，原告若主張被告甲○○購買
    不動產之資金係來自被告丙○○，自應由原告負舉證責任。
    被告丙○○與被告甲○○間就上開不動產買賣及移轉登記並
    非通謀虛偽意思表示，且被告甲○○向被告丙○○買受前開
    不動產時，並不知被告丙○○有積欠原告債務之情事，亦不
    知被告丙○○出售不動產之行為有損害於原告之權利，原告
    請求撤銷被告丙○○與被告甲○○間之買賣債權行為及所有
    權移轉登記，顯無理由。
四、原告質疑被告甲○○於97.12.12以其所有上海商業儲蓄銀行
    東台南分行戶頭（帳號：00000000000000）匯款l00萬元至
    被告丙○○所有京城商業銀行戶頭，主張被告甲○○之戶頭
    長期未使用，何以突然有現金存款至該帳戶，再以該戶頭匯
    款予丙○○云云，惟查，被告甲○○前開上海商業儲蓄銀行
    東台南分行帳戶，一直在使用中，並非長期未使用之帳戶，
    原告質疑之事項與事實不符。
五、被告甲○○與被告丙○○雖係朋友關係，但對於被告丙○○
    究竟積欠何人多少債務並不清楚，附表二所列不動產，被告
    甲○○之弟林志鴻亦同為共有人，被告甲○○出面買下被告
    丙○○之前開不動產持分，係為擴大家族在該不動產之持分
    範圍。
六、被告丙○○雖於被告甲○○、乙○○給付買賣價金後，均以
    現金提領方式領出所有價金，但此為被告丙○○處理自有資
    金之權利。經查，被告丙○○於98.3.31離開原先任職之深
    圳泰達電器製品公司，其原先打算將收取之前開買賣價金在
    深圳置產，後來因失業，且離開深圳，故收取之資金就放在
    身邊以備不時之需，被告丙○○有妻子、子女須扶養，其將
    現金留置身邊，實亦人之常情，原告以此質疑被告丙○○與
    被告乙○○、甲○○間之買賣不實，顯屬無據等語，資為抗
    辯。並聲明：原告之訴駁回。
肆、兩造不爭執事項：
一、訴外人合一公司於97年7月10日邀同被告丙○○為合一公司
    與原告間債務之連帶保證人。合一公司在97年10月16日及同
    年月22日依其與原告所立「金融交易總約定書」之約定，以
    口頭申請交易方式，陸續向原告申請匯率選擇權交易4筆，
    共計美金3,700,000元，約定到期時以日幣（JPY）差額交割
    。前開匯率選擇權交易4筆分別於97年12月18日及同年月19
    日到期，決價差額為日幣（JPY）75,462,500元，訴外人合
    一公司違約未履行交割，原告乃依約定於97年12月22及同年
    24日逕行結清，經以合一公司所提供之擔保品（美金333,47
    4.03元及日幣15,000,000元，合計日幣45,012,663元）抵償
    後，尚不足日幣30,449,837元。另合一公司自97年10月1日
    起陸續向原告借款美金2,749,520.91元，合一公司就前開美
    金借款僅繳息至98年5月25日，嗣後即未再繳息及清償本金
    ，該美金借款合一公司現尚積欠原告美金1,725,550元。
二、被告丙○○於97年12月8日將原為其所有如附表一所示不動
    產應有部分出賣與被告乙○○，並於97年12月18日以買賣為
    原因辦理所有權移轉登記。
三、被告丙○○於97年12月10日將原為其所有如附表二所示不動
    產應有部分出賣與被告甲○○，並於97年12月15日以買賣為
    原因辦理所有權移轉登記。被告甲○○之弟林志鴻係附表二
    所示不動產之共有人。
四、被告乙○○係於97年12月5日與被告丙○○就附表一所示之
    不動產訂立不動產買賣合約書，雙方約定買賣價金561萬元
    。被告乙○○於97年12月8日以其於兆豐銀行府城分行之帳
    戶（帳號：00000000000）匯款300萬元至被告丙○○於台灣
    中小企業銀行安平分行之帳戶（帳號：00000000000），被
    告丙○○於同日以現金支領方式提領300萬元。被告乙○○
    於97年12月11日以其於元大銀行府城分行之帳戶（帳號：00
    00000000000）匯款1,032,898元至被告丙○○於華南銀行台
    南分行之帳戶（帳號：000000000000），被告丙○○當日即
    以現金支領方式提領500,000元，翌日再以現金支領方式分
    別提領232,000元、300,000元。被告乙○○於97年12月12日
    代被告丙○○繳納如附表一所示土地之土地增值稅1,577,10
    2元。
五、被告甲○○係於97年12月9日與被告丙○○就附表二所示之
    不動產訂立不動產買賣合約書，雙方約定買賣價金200萬元
    ，被告甲○○於97年12月10日匯款500,000元至被告丙○○
    於京城銀行總行營業部之帳戶（帳號：000000000000），被
    告丙○○於同日以現金支領方式提領500,000元。97年12月1
    2日被告甲○○以其於上海銀行東台南分行之帳戶（帳號：0
    0000000000000）匯款100萬元至被告丙○○上開京城銀行帳
    戶，被告丙○○於同年月15日、16日以現金支領方式分別提
    領70萬元及30萬元。97年12月16日被告甲○○匯款50萬元至
    被告丙○○上開京城銀行帳戶，被告丙○○於同年月18日以
    現金支領方式提領50萬元。
六、被告乙○○97年度所得共2,087,973元，名下財產現值8,874
    ,003元。被告甲○○97年度所得共222,496元，名下財產現
    值7,591,524元。被告丙○○97年度所得1,135,125元，名下
    財產現值4,086,130元
伍、得心證之理由：
    本案爭執之關鍵在於：被告間移轉附表一、附表二所示不動
    產所有權係無償或有償行為？如係有償行為，被告乙○○、
    甲○○於行為時是否知悉有損及原告債權？經查，
一、被告間移轉附表一、附表二所示不動產所有權係有償行為：
（一）被告乙○○係於97年12月5日與被告丙○○就附表一所示
      之不動產訂立不動產買賣合約書，雙方約定買賣價金561
      萬元。被告乙○○於97年12月8日以其於兆豐銀行府城分
      行之帳戶（帳號：00000000000）匯款300萬元至被告丙○○於台灣中小企業銀行安平分行之帳戶（帳號：00000000
      000），於97年12月11日以其於元大銀行府城分行之帳戶
      （帳號：0000000000000）匯款1,032,898元至被告丙○○
      於華南銀行台南分行之帳戶（帳號：000000000000），於
      97年12月12日代被告丙○○繳納如附表一所示土地之土地
      增值稅1,577,102元，業如前述，可見被告乙○○確有給
      付561萬元予被告丙○○。又被告乙○○97年度所得共2,0
      87,973元，已如前述，可見被告乙○○並非無資力購買如
      附表一所示之不動產。
（二）被告甲○○係於97年12月9日與被告丙○○就附表二所示
      之不動產訂立不動產買賣合約書，雙方約定買賣價金200
      萬元。被告甲○○於97年12月10日匯款500,000元至被告
      丙○○於京城銀行總行營業部之帳戶（帳號：0000000000
      00），於97年12月12日以其於上海銀行東台南分行之帳戶
      （帳號：00000000000000）匯款100萬元至被告丙○○上
      開京城銀行帳戶，於97年12月16日匯款50萬元至被告丙○○上開京城銀行帳戶，業如前述，可見被告甲○○確有給
      付200萬元予被告丙○○。又除附表二所示之不動產，被
      告甲○○名下尚有不動產及投資現值共5,741,766元，有
      甲○○之稅務電子閘門財產所得調件明細表在卷可稽，可
      見被告甲○○並非無資力購買如附表二所示之不動產。
（三）被告乙○○、甲○○已舉證證明其二人確各給付561萬元
      、200萬元予被告丙○○，應認被告已舉證證明被告間之
      系爭不動產移轉行為係有償行為，則原告主張被告間係虛
      偽之資金往來，僅有支付金錢之形式，被告間之系爭不動
      產移轉行為係無償行為云云，自應提出證據證明被告乙○○、甲○○給付之價金係被告丙○○所提供，或被告丙○○收受價金後，又將收受之價金返還被告乙○○、甲○○
      ，始能讓本院相信被告間之系爭不動產移轉行為係無償行
      為。惟查，原告並未提出積極證據證明被告乙○○、甲○○給付之價金係被告丙○○所提供，或被告丙○○收受價
      金後，又將收受之價金返還被告乙○○、甲○○，僅以被
      告甲○○在97年12月10日及12日均有存款交易，卻利用不
      同戶頭為轉帳交易；被告甲○○未提出任職證明，亦未說
      明其存入之現金係自何處領出；被告丙○○自97年12月8
      日至同年月18日提領現金6,032,000元，並將現金放在身
      邊，即認被告間之系爭不動產移轉行為係無償行為云云，
      尚不足採。
二、原告未舉證證明被告乙○○、甲○○於系爭不動產移轉行為
    時，明知其行為有損害於原告之債權：
（一）按債務人所為之有償行為，於行為時明知有損害於債權人
      之權利者，以受益人於受益時亦知其情事者為限，債權人
      得聲請法院撤銷之，民法第244條第2項定有明文。查被告
      間之系爭不動產移轉行為係有償行為，已如前述，則依民
      法第244絛第2項規定，須被告乙○○、甲○○於受讓系爭
      不動產時亦明知其行為有損害於被告丙○○之債權人即原
      告之權利者，原告方得聲請法院撤銷被告間之系爭不動產
      移轉行為。
（二）原告主張被告乙○○、甲○○於受讓系爭不動產時亦明知
      其行為有損害於被告丙○○之債權人即原告之權利，然為
      被告所否認，原告對該有利於己之事實，自應負舉證責任
      。查原告係以被告乙○○為被告丙○○之大姊，被告甲○○與被告丙○○係鄰居，雙方接觸頻繁，均無不知被告丙○○對原告負有系爭連帶保證債務之理，主張被告乙○○
      、甲○○於受讓系爭不動產時亦明知其行為有損害於被告
      丙○○之債權人即原告之權利云云，惟查，被告乙○○、
      甲○○雖分別係被告丙○○之大姊、鄰居，但未與被告丙○○同居共財，未必知悉被告丙○○之財務狀況，原告又
      未提出其他積極證據證明被告乙○○、甲○○於受讓系爭
      不動產時明知被告丙○○對原告負有系爭連帶保證債務，
      自難僅因被告乙○○、甲○○分別係被告丙○○之大姊、
      鄰居，即認被告乙○○、甲○○於受讓系爭不動產時明知
      被告丙○○對原告負有系爭連帶保證債務。被告乙○○、
      甲○○於受讓系爭不動產時既不知被告丙○○對原告負有
      系爭連帶保證債務，則原告主張被告乙○○、甲○○於受
      讓系爭不動產時明知其行為有損害於被告丙○○之債權人
      即原告之權利云云，自不足採。
陸、綜上所述，被告丙○○與被告乙○○、甲○○間之系爭不動
    產移轉行為係有償行為，原告復未舉證證明被告乙○○、甲○○於受讓系爭不動產時明知其行為有損害於被告丙○○之
    債權人即原告之權利，則原告依民法第244條第1項、第2項
    、第4項之規定，請求被告丙○○與乙○○間，於97年12月8
    日就附表一所示不動產所為贈與或買賣債權行為及97年12月
    18日以買賣為原因之所有權移轉物權行為，均應予撤銷；被
    告乙○○應將附表一所示不動產，於97年12月18日以買賣為
    原因之所有權移轉登記予以塗銷。被告丙○○與甲○○間，
    於97年12月10日就附表二所示不動產所為贈與或買賣債權行
    為及97年12月15日以買賣為原因之所有權移轉物權行為，均
    應予撤銷；被告甲○○應將附表二所示不動產，於97年12月
    15日以買賣為原因之所有權移轉登記予以塗銷，為無理由，
    應予駁回。
柒、訴訟費用負擔之依據：民事訴訟法第78條。
中    華    民    國    99    年    7     月    21    日
                  民事第三庭    法  官  蘇正賢
以上正本係照原本作成。
如對本判決上訴，須於判決送達後20日內向本院提出上訴狀。如
委任律師提起上訴者，應一併繳納上訴審裁判費。
中    華    民    國    99    年    7     月    21    日
                                書記官  陳美萍

司法院資訊處製作；財團法人民間司法改革基金會備份。
